臺灣彰化地方法院刑事判決　　　　　　　 96年度訴字第328號
公　訴　人　臺灣彰化地方法院檢察署檢察官
被　　　告　甲○○
　　　　　　　　　（現另案在臺灣彰化監獄彰化分監執行中）
上列被告因違反毒品危害防制條例案件，經檢察官提起公訴（96
年度毒偵字第334號），本院合議庭裁定由受命法官獨任進行簡
式審判程序，判決如下：
    主  文
甲○○施用第一級毒品，處有期徒刑捌月。扣案之注射針筒壹支
沒收、第一級毒品海洛因壹包（淨重零點零壹公克，空包裝重零
點貳貳公克）沒收銷燬之。
    事  實
一、甲○○前因施用毒品案件，經本院以90年毒聲字第3110號裁
    定移送觀察、勒戒後，認有繼續施用毒品之傾向，由本院另
    以91年度毒聲字第159號裁定令入戒治處所強制戒治，再由
    本院以91年度毒聲字第1519號裁定停止戒治，所餘戒治期間
    付保護管束，於民國92年1月16日期滿未經撤銷，視為執行
    完畢，並由臺灣彰化地方法院檢察署檢察官於92年1月22日
    ，以92年度戒毒偵字第82、83、84及85號為不起訴處分確定
    。復因施用毒品案件，經本院以93年度訴字第1424號判決判
    處有期徒刑8月確定，再因施用毒品等案件，經本院以94年
    度訴字第543號判處應執行有期徒刑1年10月確定，上開二案
    接續執行，於95年8月4日因縮短刑期假釋出監交付保護管束
    ，嗣經撤銷假釋，現正入監執行殘刑中（不構成累犯）。詎
    其仍不知悔改，於前開強制戒治執行完畢釋放後5年內，復
    基於施用第一級毒品海洛因之犯意，於96年1月10日上午10
    時許，在彰化縣伸港鄉○○村○路旁，以針筒注射方式，施
    用第一級毒品海洛因1次。嗣為警於同日晚上7時30分許，在
    彰化縣伸港鄉○○路93之1號前查獲，並扣得其所有供施用
    之海洛因1包（淨重0.01公克，空包裝重0.22公克）及注射
    針筒1支，且經警採集其尿液送驗，結果呈嗎啡陽性反應，
    而查悉上情。
二、案經彰化縣警察局和美分局報告臺灣彰化地方法院檢察署檢
    察官偵查起訴。
    理  由
一、本案被告甲○○所犯係死刑、無期徒刑、最輕本刑為3年以
    上有期徒刑以外之罪，其於準備程序就前揭被訴事實為有罪
    之陳述，經受命法官告知簡式審判程序之旨，並聽取其與公
    訴人之意見後，本院認無不得或不宜改依簡式審判程序進行
    之處，爰依刑事訴訟法第273條之1第1項、第284條之1，裁
    定本案由受命法官獨任進行簡式審判程序，合先敘明。
二、上開事實，業據被告甲○○坦承不諱，且被告於96年1月10
    日為警採集之尿液，經送詮昕科技股份有限公司檢驗結果，
    呈第一級毒品海洛因於人體代謝後之嗎啡陽性反應，此有彰
    化縣警察局和美分局委託檢驗尿液代號與真實姓名對照認證
    單及詮昕科技股份有限公司出具之濫用藥物尿液檢驗報告各
    1紙在卷可稽，此外復有被告所有供施用之注射針筒1支扣案
    可佐，另扣得之白粉1包，經送驗結果，確含第一級第6項毒
    品海洛因成分（淨重0.01公克，空包裝重0.22公克），亦有
    法務調查局96年2月2日調科壹字第09623008660號鑑定書1紙
    存卷可憑，足徵被告任意性自白與事實相符。又被告前因施
    用毒品案件，經本院以90年毒聲字第3110號裁定移送觀察、
    勒戒後，認有繼續施用毒品之傾向，由本院另以91年度毒聲
    字第159號裁定令入戒治處所強制戒治，再由本院以91年度
    毒聲字第1519號裁定停止戒治，所餘戒治期間付保護管束，
    於92年1月16日期滿未經撤銷，視為執行完畢，並由臺灣彰
    化地方法院檢察署檢察官於92年1月22日，以92年度戒毒偵
    字第82、83、84及85號為不起訴處分確定等情，有臺灣高等
    法院被告前案紀錄表及臺灣彰化地方法院檢察署刑案資料查
    註紀錄表各1份在卷可參，本案事證明確，被告於前揭強制
    戒治執行完畢釋放後，5年內再犯施用第一級毒品海洛因之
    犯行，洵堪認定，應予依法論科。
三、核被告所為，係犯毒品危害防制條例第10條第1項之施用第
    一級毒品罪。被告持有第一級毒品海洛因進而施用，持有之
    低度行為應為施用之高度行為所吸收，不另論罪。爰審酌被
    告經歷強制戒治之處遇措施，猶未能深切體認毒品危害己身
    之鉅，及早謀求脫離毒害之道，反而於出所後伺機再犯，未
    見有何收斂、警惕之意，足徵被告依賴毒品至深，自有使其
    接受相當時期監禁以敦化性情之必要，惟念及被告犯後坦承
    犯行，且施用毒品固戕害個人健康至深，然就他人權益之侵
    害仍屬有限，及其犯罪目的、手段等一切情狀，量處如主文
    所示之刑，以示懲儆。扣案之第一級毒品海洛因1包（含與
    第一級毒品無從析離之包裝袋，淨重0.01公克，空包裝重
    0.22公克），係毒品危害防制條例第2條第2項第1款所定之
    第一級毒品，為違禁物，應依同條例第18條第1項前段之規
    定，沒收銷燬之；又扣案之注射針筒1支，為被告所有，供
    其施用海洛因所用之物，業據被告供明在卷，爰依刑法第38
    條第1項第2款規定宣告沒收。
據上論斷，應依刑事訴訟法第273條之1第1項、第299條第1項前
段，毒品危害防制條例第10條第1項、第18條第1項前段，刑法第
11條前段、第38條第1項第2款，判決如主文。
本案經檢察官郭玄義到庭執行職務。
中　　華　　民　　國　　96　　年　　3 　　月　　19　　日
                  刑事第二庭          法  官  尚安雅
以上正本證明與原本無異。
如不服本判決，應於判決送達後十日內向本院提出上訴狀 (須附
繕本 )。
中　　華　　民　　國　　96　　年　　3 　　月　　21　　日
                                      書記官  黃家宏
附錄本案論罪科刑法條全文：
毒品危害防制條例第10條
施用第一級毒品者，處 6 月以上 5 年以下有期徒刑。
施用第二級毒品者，處 3 年以下有期徒刑。
